臺灣新竹地方法院民事簡易判決  
111年度竹簡字第238號
原      告  鍾一豊  
被      告  陳麗琴  
上列當事人間遷讓房屋等事件，本院於民國111年7月5日辯論終
結，判決如下：
    主      文
被告應將門牌號碼新竹市○區○○路○○○號九樓房屋全部遷讓返還原
告。
被告應給付原告新臺幣陸萬玖仟元，及自民國一一一年七月六日
起至遷讓房屋之日止，按月給付原告新臺幣貳萬參仟元。
訴訟費用由被告負擔。
本判決得假執行。
    事實及理由
壹、程序方面：
    按訴狀送達後，原告不得將原訴變更或追加他訴，但擴張或
    減縮應受判決事項之聲明者，不在此限，民事訴訟法第255
    條第1項第3款定有明文。原告以被告向其承租門牌號碼：新
    竹市○區○○路00號9樓房屋（下稱系爭房屋），已逾2期租金
    未繳付，原告已終止兩造間租賃關係，請求被告遷讓系爭房
    屋，並請求給付積欠租金、契約終止後之不當得利，而聲明
    ：被告應將系爭房屋全部遷讓返還原告，並給付租金新臺幣
    （下同）46,000元，及自民國111年5月16日起至遷讓返還房
    屋之日止，按月賠償原告23,000元。嗣於言詞辯論期日中，
    就聲明關於積欠的租金擴張為69,000元，聲明第1項後段關
    於111年5年16日的日期減縮為自111年7月6日起，其餘不變
    ，有起訴狀、言詞辯論筆錄在卷可憑。經核與前開規定相符
    ，應予准許。
貳、實體方面：
一、原告起訴主張：
    原告將系爭房屋出租予被告，約定租期自111年2月16日起至
    113年2月15日止，每月租金23,000元，於每月16日前給付。
    詎被告自111年3月16日起即未按期給付租金，被告所欠租金
    已逾2個月以上，經原告多次催告，惟被告並未置理。原告
    於111年7月5日本件言詞辯論程序當庭為終止兩造間之租賃
    法律關係之意思表示，則兩造租賃關係即經原告依法終止，
    原告自得請求被告遷讓返還系爭房屋及積欠自111年3月16日
    起至111年7月5日止之租金。再兩造租賃契約既經原告合法
    終止，被告無權占有使用系爭房屋，原告受有損害，請求被
    告給付原告租賃法律關係終止後占用系爭房屋之不當得利，
    即自111年7月6日起至遷讓返還系爭房屋之日止，按月給付
    原告23,000元等語。並於本院聲明：如主文第1、2項所示。
二、被告則以：被告入住系爭房屋後發現系爭房屋設有遠端監控
    水電能源，利用水電能源設惡意程式潑灑噴射電流磁波，致
    被告與被告女兒遭到電流磁波潑灑凌虐，背部皮膚凹凸不平
    ，潑灑到臉部、私密處、肛門、眼睛，噴射電流磁撥到耳內
    、鼻腔內、牙齒，並刮傷手、腳、胸前及背部，且系爭房屋
    所有電源開關、電燈、冷氣及抽油煙機都能釋放大量電流磁
    波，被告已告知原告並請求改善，然原告置之不理，而原告
    已明知系爭房屋有上開瑕疵仍租給被告，損害到被告權利，
    依雙方租賃契約第12條約定，原告應負損害賠償責任，且依
    民法第423條規定，原告應於租賃關係存續中，保持和於約
    定使用、收益之狀態，如原告不盡此義務，被告可以主張同
    時履行抗辯權，拒絕給付租金。又依民法第364條規定，原
    告應提供無瑕疵之物等語。並於本院聲明：原告之訴駁回。
三、本院之判斷：
（一）原告主張之事實，業據提出存證信函、住家用房屋租賃契
      約書、110年契稅繳款書、111年房屋稅繳款書、郵局掛號
      郵件收件回執、調解不成立證明書等件為證（見本院111
      年訴字第403號卷第11至45頁、本院卷第17至27頁）。
（二）按承租人遲付租金或費用，達2個月之租額，經催告仍拒
      繳，出租人得提前終止租賃契約，並於終止前30日通知，
      租賃市場發展及管理條例第10條第1項第2款、第2項第1款
      定有明文。又承租人於租賃關係終止後，應返還租賃物，
      民法第455條前段亦定有明文。
（三）原告主張被告自111年3月16日起即未給付租金，其遲付之
      租金總額已達2個月以上，原告分別於111年3月23日、11
      年4月22日向被告催繳，如逾期繳納，終止兩造間租賃法
      律關係，惟被告置之不理，有存證信函可資為憑。而原告
      於111年7月5日言詞辯論程序中以被告經催告後仍未繳納
      積欠租金，當庭為終止兩造間租賃法律關係之意思表示，
      此有言詞辯論筆錄在卷可參（見本院卷第243頁），是應
      認本件租賃法律關係業經原告終止而消滅。從而，原告本
      於終止租賃契約後之租賃物返還請求權，請求被告遷讓返
      還系爭房屋予原告，即屬有據。
（四）次按，稱租賃者，謂當事人約定，一方以物租與他方使用
      收益，他方支付租金之契約。承租人應依約定日期，支付
      租金，同法第421條第1項、第439條前段亦定有明文。被
      告自111年3月16日起即未繳付租金，已積欠111年3月16日
      至111年6月16日4個月租金共計92,000元，則原告依兩造
      租賃契約之法律關係，請求被告給付積欠之租金69,000元
      ，亦屬有據。而被告對於積欠租金並不爭執，僅稱因系爭
      房屋設有遠端監控水電能源，利用水電能源設惡意程式潑
      灑噴射電流磁波等瑕疵，主張同時履行抗辯，拒絕給付租
      金等語，並提出多張被告及其女兒身體多處皮膚有斑點、
      刮傷等照片為證。然前開照片僅能說明被告及被告女兒身
      上有斑點及刮傷，然成因為何，但至本件言詞辯論終結前
      ，被告均未提出證明以證其說，被告主張不可採。被告自
      不得解免被告給付租金之義務。
（五）又無法律上原因而受利益，致他人受損害者，應返還其利
      益，民法第179條前段定有明文。而無權占有他人土地房
      屋，可能獲得相當於租金之利益，為社會通常之觀念，最
      高法院61年台上字第1695號著有判例意旨可資參照。查兩
      造間就系爭房屋租賃契約之法律關係，業經原告於111年7
      月5日合法終止，已如前述，惟被告於租賃契約關係終止
      後，仍未將系爭房屋騰空遷讓返還原告，核即屬無權占用
      ，自屬無法律上之原因而受有相當於租金之不當利益，並
      致原告受有損害。從而，原告依不當得利之法律關係請求
      被告返還利益，而請求被告自111年7月6日起至遷讓返還
      系爭房屋之日止，按月給付原告相當於租金之不當得利23
      ,000元，同屬有據。
四、綜上所述，原告依租賃、不當得利之法律關係，請求被告將
    系爭房屋遷讓返還予原告，並給付租金69,000元，及自111
    年7月6日起至被告交還系爭房屋日止，按月給付相當租金之
    不當得利23,000元，均為有理由，應予准許。又本件係就民
    事訴訟法第427條第2項訴訟適用簡易程序所為被告敗訴之判
    決，就原告部分勝訴部分，應依職權宣告假執行。
據上論結，本件原告之訴為有理由，依民事訴訟法第436條第2項
、第389條第1項第3款、第78條，判決如主文。
中　　華　　民　　國　　111 　年　　7　 　月　　19　　日
                  新竹簡易庭    法  官  邱玉汝
以上正本係照原本作成。
如對本判決上訴，須於判決送達後20日內向本院提出上訴狀；如
委任律師提起上訴者，應一併繳納上訴審裁判費。
中　　華　　民　　國　　111 　年　　7 　　月　　19　　日
                                書記官  楊霽